臺灣高雄地方法院民事裁定
108年度消債更字第1號
聲  請  人  楊庭葳即楊靜瑜
0000000000000000

0000000000000000

上列聲請人因消費者債務清理事件聲請更生，本院裁定如下：
    主  文
聲請人楊庭葳即楊靜瑜自中華民國一百零八年七月十日下午四時
起開始更生程序。
命司法事務官進行本件更生程序。
    理  由
一、聲請意旨略以：伊無力清償債務，曾請求前置協商成立，然
    因收入頓減，仍不得已毀諾，實有不可歸責於己之事由致不
    能履行，爰聲請准予更生等語。
二、按債務人不能清償債務或有不能清償之虞者，得依本條例所
    定更生或清算程序，清理其債務。債務人無擔保或無優先權
    之債務總額未逾新臺幣（下同）1,200 萬元者，於法院裁定
    開始清算程序或宣告破產前，得向法院聲請更生。法院開始
    更生程序之裁定，應載明其年、月、日、時，並即時發生效
    力。法院裁定開始更生或清算程序後，得命司法事務官進行
    更生或清算程序，必要時得選任律師、會計師或其他適當之
    自然人或法人一人為監督人或管理人。消費者債務清理條例
    （下稱本條例）第3 條、第42條第1 項、第45條第1 項及第
    16條第1 項分別定有明文。
三、經查：
㈠、聲請人曾請求前置協商債務方案成立，約定自民國107年5月
    起，分150期，利率5％，每月清償新臺幣（下同）11,170元
    ，惟未依約繳款而於108年1月10日通報毀諾，此有台新銀行
    函（卷第50至54頁）、前置協商機制協議書（卷第27至30頁
    ）可參。而聲請人於毀諾時之實領薪資為20,166元，有佣金
    單附卷可考（卷第89頁）。以聲請人斯時收入，扣除108年
    毀諾當年度依主管機關所公告高雄市每人每月最低生活費之
    1.2倍即15,719元後，僅餘4,447元。堪認聲請人之收入無法
    持續支應前揭生活開支及協商款項，致繼續履行有所困難，
    亦即可認聲請人有不可歸責於己之事由，致不能履行原協商
    條件。
㈡、聲請人於105年至107年度申報所得各為518,124元、431,476
    元、114,234元，名下無財產，有新光人壽保單解約金4,524
    元（含未到期保費856元，並已扣除保單借款本金36,000元
    ），另原有元大人壽保單，惟於107年7月10日解約，聲請人
    於107年8月8日領回19,952元解約金；又聲請人於94年2月起
    至106年9月於惠康百貨股份有限公司任職，平均每月收入約
    33,000元至40,000元不等，惟被迫離職，106年9月21日至10
    7年2月15日於101文具天堂任職，每月收入約21,466元，107
    年3月19日起至同年8月31日於展翊創業投資有限公司（107
    年8月改名為詠鑫國際有限公司）任職，平均每月收入18,38
    3元，嗣至威揚財經有限公司任職，平均每月收入約22,000
    元，惟因甲狀腺復發而離職，現從事UBER，每月約能有23,0
    00元之收入，現未領取任何補助等情，有財政部高雄國稅局
    105年至106年綜合所得稅各類所得資料清單及財產歸屬資料
    清單（卷第37至39頁）、107年稅務電子閘門財產所得調件
    明細表（卷第177頁）、財產及收入狀況說明書（卷第9至14
    頁）、債權人清冊（卷第147至152頁）、戶籍謄本（卷第37
    頁）、勞工保險被保險人投保資料表（卷第32頁）、個人商
    業保險查詢結果表（卷第160頁）、財團法人金融聯合徵信
    中心前置協商專用債權人清冊（卷第24至26頁）、信用報告
    （卷第75至78頁）、高雄市政府社會局函（卷第49頁）、高
    雄市政府都市發展局函（卷第48頁）、薪資袋（卷第87至88
    頁）、佣金單（卷第89頁）、謝外科醫院診斷證明書（卷第
    90頁）、存簿（卷第59至73頁、第79至86頁、第105至146頁
    ）、工作明細表（卷第161頁）、新光人壽保險股份有限公
    司陳報狀（卷第166至167頁）、元大人壽保險股份有限公司
    函（卷第168至169頁）等附卷可證。則在別無其他資料可認
    聲請人有其他收入之情形下，以其自陳每月平均收入23,000
    元核算現在償債能力之基礎，堪認妥適。然聲請人之任職未
    久，日後於執行更生階段如有出現其他事證，仍可依其情形
    調整其收入數額之認定，附此敘明。
㈢、關於聲請人個人日常必要支出部分，聲請人主張租屋居住，
    每月租金14,000元，與男友分擔，並提出租賃契約書（卷第
    92至99頁）、男友存簿（卷第100至103頁）在卷可稽。按債
    務人必要生活費用，以最近一年衛生福利部或直轄市政府所
    公告當地區每人每月最低生活費一點二倍定之，本條例第64
    條之2第1項定有明文。本院參酌衛福部社會司所公告108年
    度高雄市最低生活費為13,099元，則聲請人每月最低生活所
    必需除有特殊情形並有證據證明者外，自宜以此之1.2倍即1
    5,719元為度，始得認係必要支出。又上開最低生活費用之
    標準，係照當地最近1年平均每人消費支出60％，依其基準之
    家庭收支調查報告調查表格式所示有關經常性支出之調查項
    目，其原即包括利息支出、食品、衣著、「房租」及水費、
    電費、醫療保健、交通、娛樂、教育等基本生活需求。本院
    認在聲請人未能立證證明其有其他特殊需求之情形下，其個
    人必要生活費用即應以此為限度。
㈣、綜上所述，聲請人每月平均收入為23,000元，扣除必要生活
    費15,719元後，剩餘7,281元。而聲請人目前負債總額為1,7
    69,027元（卷第147至152頁債權人清冊），扣除新光人壽保
    單解約金4,524元後，以上開餘額按月攤還結果，至少約需2
    0年【計算式：（1,769,027－4,524）÷7,281÷12＝20】始能清
    償完畢。堪認聲請人有不能清償債務之情事。此外，聲請人
    無擔保或無優先權之債務總額未逾1,200萬元，且無本條例
    第6條第3項、第8條或第46條各款所定駁回更生聲請之事由
    存在。則聲請人聲請更生為有理由，應予准許，爰命司法事
    務官進行本件更生程序。
四、依本條例第11條第1 項、第45條第1 項、第16條第1 項，裁
    定如主文。
中　　華　　民　　國　 108　　年　　7 　　月　　10　　日
              　　民事庭　　法　　　官　沈建興
以上正本係照原本作成。
本裁定不得抗告。
中　　華　　民　　國　 108　　年　　7 　　月　　10　　日
  　                        書記官　胡美儀